【裁判字號】    95,簡,21
【裁判日期】    950428
【裁判案由】    營業稅
【裁判全文】
臺中高等行政法院裁定
                                     95年度簡字第00021號
原      告  甲○○
被      告  財政部臺灣省中區國稅局
代  表  人  乙○○
訴訟代理人  丙○○
上列當事人間因營業稅事件，原告不服財政部中華民國93年8月
16日台財訴字第09300282390號訴願決定，提起行政訴訟。本院
裁定如下︰
    主  文
原告之訴駁回。
訴訟費用由原告負擔。
    事實及理由
一、事實概要：緣原告經臺中市稅捐稽徵處查獲其未依法申請營
    業登記，於民國（下同）90年8月30日經營廢塑膠買賣，銷
    售額新台幣（下同）742,500元，乃核定補徵原告營業稅35,
    357元，並按所漏稅額處3倍罰鍰106,000元（計至百元止）
    。原告不服，申經復查，嗣因營業稅業務自92年1月1日起移
    撥被告，經被告復查結果，未獲變更，提起訴願亦遭駁回，
    原告仍表不服，遂提起本訴訟。
二、原告起訴主張：(一)本案經原告向財政部提起訴願後，遲未接
    獲訴願決定書，致原告無法得知訴願結果，直至94年11月間
    經銀行通知帳戶餘額不足，方知本案已進入強制執行程序。
    原告經立法委員居間協調，始於94年12月27日向被告取得訴
    願決定書，依行政訴訟法相關規定，原告於接獲訴願決定書
    之次日起兩個月內，自得提起本件行政訴訟。(二)原告僅係平
    時於大街小巷撿拾回收資源物品再予整理，零賣予資源回收
    場，並無被告所稱之經營廢塑膠買賣，亦無設置公司行號之
    情事，僅係平日個人騎機車四處拾取，均屬零星販賣行為，
    自無營業稅法第43條第1項第3款及第51條第1項規定之情形
    ，爰求為撤銷訴願決定、復查決定及原處分，並命被告為撤
    銷強制執行與返還已遭執行之扣款。被告則以：(一)關於補徵
    營業稅部分：本件原告未依法申請營業登記，於90年8月30
    日銷售廢塑膠銷售額742,500元，經臺中市稅捐稽徵處查獲
    ，違反營業稅法第28條規定，有綜合所得稅非扣繳一時貿易
    歸戶清單可稽，乃依同法第43條第1項第3款規定，核定補徵
    營業稅額35,357元。按個人一時貿易資料申報書表僅限於營
    利事業向依法免辦營業登記，且非經常買賣商品之個人購買
    商品者使用，原告非營業稅法第29條規定免辦營業登記之個
    人，平時從事資源物品零售，90年8月30日大宗銷售廢塑膠
    予永茂股份有限公司（下稱永茂公司）銷售額742,500元，
    原核依營業稅法第43條第1項第3款規定，補徵營業稅額35,
    357元，並無不合。次按本件訴願書業經財政部於93年8月16
    日以台財訴字第09300282390號發文，93年8月20日在臺中西
    屯郵局寄存送達原告在案，有郵務送達證書可稽。(二)關於罰
    鍰部分：原告未依法申請營業登記，違反營業稅法第28條規
    定，事證明確，原裁處罰鍰106,000元亦無違誤為辯，求為
    判決駁回原告之訴。
三、按「撤銷訴訟之提起，應於訴願決定書送達後2個月之不變
    期間內為之。」行政訴訟法第106條第1項前段定有明文。又
    寄存送達，如係以郵務人員為送達人者，得將文書寄存於附
    近之郵政機關，為同法第73條第2項所明定。經查本件原告
    提起訴願後，財政部93年8月16日台財訴字第09300282390號
    訴願決定書，經依原告戶籍地台中市龍洋巷11號送達，因未
    獲會晤本人亦無受領文書之同居人、受僱人，乃經郵務人員
    於93年8月20日寄存於台中西屯郵局，此有郵務送達證書附
    訴願卷可稽，則自寄存西屯郵局之日已生送達效力，原告主
    張應自其親自收受訴願決定書時始生送達效力，尚無足採。
    核計其提起行政訴訟之2個月法定不變期間，應自93年8月21
    日起算，因原告居住於台中市，毋庸扣除在途期間，是迄至
    93 年10月20日即已屆滿。原告遲至95年2月3日始向本院提
    起行政訴訟，此有本院加蓋於訴狀上收文戳記所載日期可考
    ，是其行政訴訟之提起，已逾越前開法定不變期間，顯非合
    法，應予駁回。
四、次按「納稅義務人應納稅捐，於繳納期間屆滿30日後仍未繳
    納者，由稅捐稽徵機關移送法院強制執行。．．．。前項暫
    緩執行之案件，除有左列情形之一者外，稽徵機關應移送法
    院強制執行：一納稅義務人對復查決定之應納稅額繳納半數
    ，並依法提起訴願者。」、「滯納金、利息、滯報金、怠報
    金、短估金及罰鍰等，除本法另有規定者外，準用本法有關
    稅捐之規定。．．．」、「依本法或稅法規定應處罰鍰者，
    由主管稽徵機關處分之，不適用稅法處罰程序之有關規定，
    受處分人如有不服，應依行政救濟程序辦理。但在行政救濟
    程序終結前，免依本法第39條規定予以強制執行。」稅捐稽
    徵法第39條第1項、第2項第1款、第49條及第52條定有明文
    。經查，本件營業稅之本稅及罰鍰部分，因原告未於法定不
    變期間內提起行政訴訟，均告確定，揆諸前揭法條規定，被
    告將本案移送法務部行政執行署台中行政執行處強制執行，
    並無不合；又原告對行政執行處有關扣押存款執行命令之行
    為，認有侵害其利益之情事時，應於執行程序終結前，先向
    執行機關聲明異議以尋求救濟始為適法，此觀行政程序法第
    9條第1項之規定甚明。故原告如主張被告之移送法院強制執
    行，與強制執行之要件不合，請求撤銷強制執行並返還已遭
    執行扣款，亦屬向執行機關聲明異議或提起異議之訴之問題
    ，其未向執行機關聲明異議，即遽行提起命被告為撤銷強制
    執行及返還已遭執行扣款之行政訴訟，揆諸前開說明，亦難
    認為合法，應予駁回。
五、本件訴訟既不合法，其實體上之主張及陳述，已無庸審酌，
    併此敘明。
六、依行政訴訟法第236條、第107條第1項第6款、第10款、第10
    4條，民事訴訟法第95條、第78條，裁定如主文。
中    華    民    國    95    年    4     月    28    日
                第二庭      法  官  王  德  麟
以上正本證明與原本無異。
如不服本裁定，應於裁定送達後10日內，以本訴訟事件所涉及之
法律見解具有原則性者，始得向本院提出抗告狀並表明抗告理由
，經最高行政法院許可，否則不得抗告；如於本裁定宣示後送達
前提起抗告者，應於裁定送達後10日內補提抗告理由書（均應依
對造人數提出繕本）。提起抗告應繳納送達用雙掛號郵票390元
（34元及5元郵票各10份）。
中    華    民    國    95    年    5    月    1    日
                        書記官  詹  靜  宜


司法院資訊處製作；財團法人民間司法改革基金會備份。
